臺灣臺中地方法院刑事判決  
111年度交易字第283號
公  訴  人  臺灣臺中地方檢察署檢察官
被      告  宋明達


上列被告因公共危險案件，經檢察官提起公訴（111年度速偵字
第776號），被告就被訴之事實為有罪陳述，經告知被告簡式審
判程序之旨，並聽取當事人意見後，本院裁定進行簡式審判程序
，判決如下：
    主      文
宋明達駕駛動力交通工具而吐氣所含酒精濃度達每公升零點貳伍
毫克以上，累犯，處有期徒刑壹年伍月。
    事實及理由
一、本案犯罪事實及證據，除證據部分增列被告宋明達於本院行
    準備、審理程序時之自白外，餘均引用檢察官起訴書之記載
    （如附件）。
二、論罪科刑：
（一）被告於為警查獲時吐氣所含酒精濃度為每公升0.75毫克，
      已達每公升0.25毫克以上。核被告所為，係犯刑法第185
      條之3第1項第1款之駕駛動力交通工具而吐氣所含酒精濃
      度達每公升0.25毫克以上之罪。
（二）查被告前因①不能安全駕駛案件，經本院以108年度交易字
      第1725號判決判處有期徒刑8月確定；②不能安全駕駛案件
      ，經本院以109年度交易字第41號判決判處有期徒刑9月確
      定；上開各案嗣經本院以109年度聲字第1966號裁定定應
      執行有期徒刑1年4月確定，入監服刑後於民國110年4月8
      日假釋出監，並付保護管束，110年5月16日假釋期滿未經
      撤銷，視為已執行完畢，有刑案資料查註紀錄表、臺灣高
      等法院被告前案紀錄表附卷可按。起訴書已具體指出依卷
      附刑案資料查註紀錄表所示，被告本案構成累犯，並已說
      明被告之前案與本案均為公共危險案件，請法院依累犯規
      定加重其刑，並經檢察官於審理程序中重申之，被告當庭
      表示對此並無意見，且承認本案構成累犯，可認檢察官對
      被告構成累犯之事實及應加重其刑之事項已有所主張且符
      合應有之證明程度。被告於受徒刑之執行完畢後，5年以
      內故意再犯有期徒刑以上之本案犯罪，為累犯，考量被告
      前案犯罪經執行完畢後，理應產生警惕，而能因此自我控
      管，不再觸犯有期徒刑以上之罪，卻故意再犯本案，足見
      其對於刑罰之反應力薄弱，況上開案件與本案又同屬不能
      安全駕駛罪，顯見被告有一再觸犯同類犯罪之特別惡性，
      並參酌司法院釋字第775號解釋意旨，認被告依刑法第47
      條第1項規定，就其本案所犯之罪加重最低本刑，與憲法
      罪刑相當之原則無違，爰依法加重其刑。
（三）爰審酌被告明知酒精成分對人之意識能力具有不良影響，
      酒後駕車對一般往來之公眾及駕駛人自身皆具有高度危險
      性，卻漠視自己安危，並罔顧公眾安全，於服用酒類後，
      仍執意駕駛自用小貨車上路，並不慎撞及范春林所駕駛之
      車輛，其行為對於交通安全已生危害，應予非難，並考量
      被告犯罪動機、目的、手段，行為時並有無照駕駛之違規
      情事（見卷附公路監理電子閘門證號查詢汽車駕駛人資料
      結果［查無資料］、臺中市政府警察局舉發違反道路交通管
      理事件通知單［違規事實：無照駕駛］），於為警查獲時吐
      氣所含酒精濃度，犯後坦承犯行之態度，兼衡其前科素行
      （不能安全駕駛罪前科甚多，參卷附刑案資料查註紀錄表
      、臺灣高等法院被告前案紀錄表），於審理程序中自陳五
      專肄業之智識程度，目前受僱擔任貨運搬運工，月收入約
      新臺幣3萬元，與父親、哥哥同住，需扶養父親，經濟狀
      況小康等一切情狀，量處如主文所示之刑，以資懲儆。
三、依刑事訴訟法第273條之1第1項、第299條第1項前段、第310
    條之2、第454條，判決如主文。
四、如不服本判決應於收受判決後20日內向本院提出上訴書狀，
    並應敘述具體理由；其未敘述上訴理由者，應於上訴期間屆
    滿後20日內向本院補提理由書（均須按他造當事人之人數附
    繕本）。切勿逕送上級法院。
本案經檢察官陳宜君提起公訴，由檢察官葉芳如到庭執行職務。
中　　華　　民　　國　　111 　年　　8 　　月　　25　　日
　　　　　　　　　刑事第十七庭  法  官  吳欣哲
以上正本證明與原本無異。
告訴人或被害人如不服判決，應備理由具狀向檢察官請求上訴，
上訴期間之計算，以檢察官收受判決正本之日起算。 
　　　　　　　　　　　　　　　  書記官　劉子瑩
中　　華　　民　　國　　111 　年　　8 　　月　　25　　日
附錄本案論罪科刑法條全文：
中華民國刑法第185條之3
駕駛動力交通工具而有下列情形之一者，處三年以下有期徒刑，
得併科三十萬元以下罰金：
一、吐氣所含酒精濃度達每公升零點二五毫克或血液中酒精濃度
    達百分之零點零五以上。
二、有前款以外之其他情事足認服用酒類或其他相類之物，致不
    能安全駕駛。
三、服用毒品、麻醉藥品或其他相類之物，致不能安全駕駛。
因而致人於死者，處三年以上十年以下有期徒刑，得併科二百萬
元以下罰金；致重傷者，處一年以上七年以下有期徒刑，得併科
一百萬元以下罰金。
曾犯本條或陸海空軍刑法第五十四條之罪，經有罪判決確定或經
緩起訴處分確定，於十年內再犯第一項之罪因而致人於死者，處
無期徒刑或五年以上有期徒刑，得併科三百萬元以下罰金；致重
傷者，處三年以上十年以下有期徒刑，得併科二百萬元以下罰金
。
--------------------------------------------------------
附件：
臺灣臺中地方檢察署檢察官起訴書
  　　　　　　　　　　　　　　　　  111年度速偵字第776號
    被　　　告  宋明達  男  42歲（民國00年00月00日生）
                        住○○市○○區○○街00○0號
　　　　　　　　　　　　國民身分證統一編號：Z000000000號
上列被告因公共危險案件，業經偵查終結，認應提起公訴，茲敘
述犯罪事實及證據並所犯法條如下：
　　　　犯罪事實
一、宋明達前有8次公共危險犯行，第7、8案，經法院分別判處
    有期徒刑8月、9月確定，定應執行有期徒刑1年4月確定，於
    民國110年5月16日假釋付保護管束期滿，未經撤銷，視為已
    執行完畢。詎仍不知悔改，自111年2月14日晚間10時30分許
    起至同日晚間11時10分許止，在臺中市東勢區新豐街之貨運
    公司內，飲用含酒精成分之保力達後，其吐氣所含酒精濃度
    已達每公升0.25毫克以上，雖經稍事休息，惟體內酒精仍未
    退盡，竟不顧大眾通行之安全，於翌(15)日上午8時許，駕
    駛車牌號碼00-0000號自用小貨車、搭載鄧元威上路。嗣行
    經臺中市○○區○○路0段0000號前時，不慎撞及停等紅燈
    由范春林所駕駛之車牌號碼0000-00號自用小客車，致鄧元
    威雙腳受傷（過失傷害部分，未據告訴)。經警據報前往處
    理，並於同年月15日上午8時48分許，在上址對宋明達施以
    吐氣式酒精濃度測試，測得其吐氣中酒精濃度值為每公升0.
    75毫克，而查獲上情。
二、案經臺中市政府警察局東勢分局報告偵辦。
        證據並所犯法條
一、上開犯罪事實，業據被告宋明達於警詢、本署偵查中自白不
    諱，核與證人范春林、鄧元威於警詢中所證述之情節大致相
    符，且有員警職務報告書、臺中市政府警察局東勢分局東勢
    派出所道路交通事故當事人酒精測定紀錄表、車輛詳細資料
    報表、道路交通事故現場圖、道路交通事故調查報告表㈠㈡各
    1份、臺中市政府警察局舉發違反道路交通管理事件通知單2
    份及現場照片23張等在卷可稽。足認被告之自白與事實相符
    ，其犯嫌堪以認定。
二、核被告所為，係犯刑法第185條之3第1項第1款之公共危險罪
    嫌。被告前曾受有期徒刑之執行完畢，有本署刑案資料查註紀
    錄表在卷可稽，其於5年內故意再犯本件有期徒刑以上之罪，
    為累犯，請依刑法第47條第1項規定酌情加重其刑。
三、依刑事訴訟法第251條第1項提起公訴。
　　此　致
臺灣臺中地方法院
中　　華　　民　　國　 111　　年　　2 　　月　　21　　日
                              檢察官　 陳   宜   君
本件正本證明與原本無異
中　　華　　民　　國　 111　　年　　2 　　月　　23　　日
                              書記官   楊   斐   如
所犯法條：
中華民國刑法第185條之3
駕駛動力交通工具而有下列情形之一者，處 2 年以下有期徒刑
，得併科 20 萬元以下罰金：
一、吐氣所含酒精濃度達每公升零點二五毫克或血液中酒精濃度
    達百分之零點零五以上。
二、有前款以外之其他情事足認服用酒類或其他相類之物，致不
    能安全駕駛。
三、服用毒品、麻醉藥品或其他相類之物，致不能安全駕駛。
因而致人於死者，處 3 年以上 10 年以下有期徒刑；致重傷者
，處 1 年以上 7 年以下有期徒刑。
曾犯本條或陸海空軍刑法第 54 條之罪，經有罪判決確定或經緩
起訴處分確定，於五年內再犯第 1 項之罪因而致人於死者，處
無期徒刑或 5 年以上有期徒刑；致重傷者，處 3 年以上 10 年
以下有期徒刑。